【裁判字號】    89,易,1586
【裁判日期】    890707
【裁判案由】    竊盜
【裁判全文】
臺灣臺中地方法院刑事判決                        八十九年度易字第一五八六號
    公  訴  人  台灣台中地方法院檢察署檢察官
    被      告  乙○○
右列被告因竊盜案件，經檢察官提起公訴（八十九年度偵字第五六二九號），本院判
決如左：
    主  文
乙○○無罪。
    理  由
一、公訴意旨略以：被告乙○○基於概括之犯意，連續意圖為自己不法之所有，於民
    國八十九年三月十四日九時許，在台中市○○路○段四三巷四號前，以其所有鑰
    匙一支，竊取丁○○所有ＰＩ－八七三一號自小客車一輛，得手後供己使用，復
    於八十九年三月十八日二十三時許，在台中市○○路、進化北路口，竊取甲○○
    之ＳＱ－八０八六號自小客車車牌二面，得手後懸掛在前開贓車上矇混使用。為
    警於八十九年三月二十七日零時四十分許，在台中市○○○路、中正路口，發現
    被告駕駛前開贓車而盤查，詎被告竟未停車，反駕車加速逃逸，經警追捕達三十
    五分鐘，始於同日一時十五分許，在台中市○○街與向上南路口，因乙○○駕車
    撞擊騎樓地無法逃逸，而為警當場查獲，並起出前開贓車一輛、贓牌二面及鑰匙
    一支，因認被告涉有刑法第三百二十條第一項之竊盜罪嫌。
二、按犯罪事實應依證據認定之，無證據不得推定其犯罪事實，刑事訴訟法第一百五
    十四條定有明文。而所謂認定犯罪事實之證據，係指足以認定被告確有犯罪行為
    之積極證據而言。本件公訴人認被告涉有竊盜犯行，無非以被害人丁○○、甲○
    ○之指訴，並附卷贓物認領保管收據、車輛車牌失竊資料個別查詢報表、贓物照
    片及扣案之鑰匙為其論據。訊據被告則堅詞否認竊盜犯行，辯稱伊未竊取前開車
    輛及車牌，該車係伊於為警查獲前一日下午二時許，在台中市○○路與西屯路口
    ，向綽號銅鐘之丙○○借用，丙○○現因案在台中監獄執行等語。經查公訴人於
    起訴書所引上述證據，僅能證明前開車輛車牌失竊情形，並不能證明該車輛車牌
    係被告所竊，又該懸掛ＳＱ－八０八六號車牌之ＰＩ－八七三一號自小客車，確
    係丙○○竊後借予被告使用，並經丙○○在本院審理中供明。而丙○○於八十九
    年三月二十五日另案為警查獲後，經警於翌日訊問時即已坦承竊取該ＰＩ－八七
    三一號自小客車，此部分並經台灣台中地方法院檢察署檢察官於八十九年四月十
    日移併本院八十八年度易字第三九四五號丙○○竊盜案件審理（偵查案號八十九
    年度偵字第四八八七號），復據本院調卷查證無訛，顯見前開車輛及車牌確非被
    告所竊，尚不能令負竊盜罪責，此外又查無其他積極證據，足證被告有何竊盜犯
    行，自應為其無罪之諭知。
據上論斷，應依刑事訴訟法第三百零一條第一項，判決如主文。
中      華      民      國      八十九      年    七    月      七      日
        法  官   鍾堯航
右正本證明與原本無異。
如不服本判決，應於收受送達之日起十日內向本院提出上訴狀（須附繕本），上訴於
台灣高等法院台中分院。
                                        書記官
中      華      民      國      八十九      年    七    月      七     日


司法院資訊處製作；財團法人民間司法改革基金會備份。
